【裁判字號】    90,毒抗,702
【裁判日期】    900831
【裁判案由】    毒品危害防制條例
【裁判全文】
臺灣高等法院刑事裁定                              九十年度毒抗字第七○二號
    抗  告  人
    即受處分人  甲○○
右抗告人因違反毒品危害防制條例案件，不服台灣桃園地方法院民國九十年七月三十
一日裁定（九十年度毒聲字第三○一三號、聲請案號：臺灣桃園地方法院檢察署九十
年度聲撤戒一字第三九八號），提起抗告，本院裁定如左：
    主  文
抗告駁回。
    理  由
一、按犯毒品危害防制條例第十條施用第一級毒品、第二級毒品之罪者，經送勒戒處
    所觀察、勒戒後，有繼續施用毒品之傾向者，由檢察官聲請法院裁定令入戒治處
    所施以強制戒治，其期間為一年，同法第二十條第二項定有明文。又強制戒治執
    行已滿三月，戒治處所認無繼續戒治之必要者，得檢具事證，報由檢察官聲請法
    院裁定停止戒治，惟於前項停止期間，應付保護管束，期滿未經撤銷者，視為強
    制戒治期滿；其違反保護管束應遵守事項情節重大者，得由檢察官聲請法院裁定
    撤銷停止戒治，同法第二十二條第一項及第二項亦著有規定。
二、本件臺灣桃園地方法院檢察署檢察官聲請意旨略以：抗告人即受處分人甲○○前
    因施用毒品案件，經原審臺灣桃園地方法院以九十年度毒聲字第一○二六號裁定
    停止戒治，所餘期間並宣付保護管束。詎抗告人於保護管束期間內，仍有繼續施
    用第二級毒品之行為，其違反保護管束應遵守事項情節重大，爰檢附相關執行卷
    宗，依毒品危害防制條例第二十二條第二項規定，聲請裁定撤銷停止戒治，令入
    戒治處所施以強制戒治。
三、經查：抗告人於停止戒治付保護管束期間，經台灣新竹地方法院檢察署觀護人於
    九十年六月五日對其採尿，送請昭信科技顧問股份有限公司依酵素免疫分析法篩
    選及氣相層析質譜儀分析法確認結果，發現有第二級毒品安非他命之陽性反應，
    此有台灣新竹地方法院檢察署受保護管束人尿液檢體監管紀錄表、昭信科技顧問
    股份有限公司九十年六月十八日濫用藥物尿液檢驗報告各乙紙附卷可憑，足徵抗
    告人於保護管束期間內，猶有施用第二級毒品安非他命之行為。原審因依檢察官
    之聲請，認其違反保護管束應遵守事項情節重大而裁定撤銷停止戒治，令入戒治
    處所施以強制戒治，經核並無不合。
四、抗告意旨雖以：抗告人於停止戒治出所後，已徹底戒除毒品，並未再行施用云云
    。惟查：如前所述，抗告人於保護管束期間既經採尿送驗，發現仍有第二級毒品
    之安非他命陽性反應，且又別無其他積極證據足以推翻此項科學檢證，自堪認抗
    告人於上開期間內確有再行施用第二級毒品之行為，其空言否認犯行，為無可採
    。是本件抗告為無理由，應予駁回。
五據上論斷，應依刑事訴訟法第四百十二條裁定如主文。
中      華      民      國      九十      年      八    月    三十一    日
                                臺灣高等法院刑事第二十庭
                                    審判長法  官  葉  麗  霞
                                          法  官  李  錦  樑
                                          法  官  余  來  炎
右正本證明與原本無異。
不得再抗告。
                                          書記官  黃  麗  玲
中      華      民      國      九十      年      八    月    三十一    日


司法院資訊處製作；財團法人民間司法改革基金會備份。
